臺灣高等法院臺南分院刑事判決　　　　　九十三年度交上易字第八七號　　　　Ｇ
　　　上　訴　人
　　　即　被　告　甲　○　○
　　　選任辯護人　林　彥　百
右上訴人因過失致死案件，不服臺灣嘉義地方法院九十三年度交上易字第八七號中華
民國九十二年十二月二十九日第一審判決（起訴案號：臺灣嘉義地方法院檢察署九十
二年度偵字第七０三三號），提起上訴，本院判決如左：
      主      文
原判決撤銷。
甲○○因過失致人於死，處有期徒刑伍月，如易科罰金以參佰元折算壹日。
      事      實
一、甲○○於民國（下同）九十二年十月十九日下午十四時四十許，駕駛車號五八二
    七─ＦＢ號自用小貨車，載其友黃世成及其子沿嘉義縣東石鄉圍潭村「連天宮」
    旁產業道路由南向北行駛，途經該產業道路之無號誌交岔路口時，本應注意車前
    狀況，並隨時採取必要安全措施，及行經無號誌之交岔路口時，應減速慢行，作
    隨時停車之準備，而依當時天候晴、日間自然光線、路面乾燥無缺陷、無障礙物
    、視距良好等情形，又無不能注意之情事，竟疏未注意，適蔡天德騎乘車號ＬＺ
    Ｃ─四六二號重機車沿上開產業道路由東向西行駛，亦疏未注意前開規定，甲○
    ○所駕之小貨車行經該交岔路口時，於發現蔡天德騎之機車時，雖稍煞車後，仍
    閃煞不及，致蔡天德機車車頭撞擊甲○○前開貨車之右後輪及車牌處，造成蔡天
    德受有頭部外傷併顱內出血及血胸，經送醫後不治死亡。甲○○於肇事後，即請
    其友報警，並留在現場，於警員前往現場處理尚未知悉其為肇事人時，即向偵查
    犯罪職權之警員當場自首，承認其為肇事人而接受裁判。
二、案經嘉義縣警察局朴子分局報請臺灣嘉義地方法院檢察署檢察官相驗後自動檢舉
    偵查起訴。
      理      由
一、訊據上訴人即被告甲○○，對於上開時、地駕駛自小貨車肇事，並造成蔡天德頭
    部外傷併顱內出血及血胸，經送醫後不治死亡之事實，業據其在警訊、偵查、原
    審及本院審理時，坦承不諱（詳相驗卷第四頁至第六頁、第二十三頁、第二十四
    頁、原審卷第三十二頁至第三十五頁、本院九十三年三月十一日筆錄），核與證
    人黃世成在偵訊中證述之情節相符，並有道路交通事故調查報告表一份、及現場
    照片十二幀附卷可稽。又被害人蔡天德係因本件車禍受傷死亡，亦經檢察官督同
    法醫師相驗屬實，製有相驗筆錄、相驗屍體證明書、驗斷書在卷可按。
二、按駕駛人應注意車前狀況，並隨時採取必要安全措施；另行車經過無號誌之交岔
    路口時，應減速慢行，作隨時停車之準備，道路交通安全規則第九十四條第三項
    、第九十三條第一項第三款分別定有明文。被告駕車自應注意上述道路交通安全
    規定。又依附卷之道路交通事故調查報告表（一）所載，本件肇事時、地之天候
    晴、日間自然光線、路面乾燥無缺陷、無障礙物、視距良好等情，足見被告於肇
    事時並無不能注意之情事，惟竟疏於注意，貿然快速前行，致被害人因閃避不及
    ，撞擊被告所駕駛之自小貨車，被告行為顯有過失，惟被害人蔡天德於相同條件
    下駕重機車沿上開產業道路，亦疏未注意前開規定，冒然通過無號誌之交岔路口
    ，致二車相撞，亦有過失，則被告駕車肇事行為與被害人之死亡結果間，自具有
    相當因果關係。本件事證明確，被告犯行堪以認定。
三、查被告甲○○因過失致人於死，核其所為，係犯刑法第二百七十六條第一項過失
    致死罪。被告於肇事後，於警員前往現場處理時，當場自首，接受裁判，有自首
    調查報告表一份附院卷可稽（附於原審卷第二十三頁），依刑法第六十二條前段
    規定減輕其刑。
四、原審予以論罪科刑，固非無見，惟查：原審於事實既認被害人蔡天德亦疏未注意
    而與有過失，但判決理由，卻未說明其有過失及過失之依據，事實與理由不符，
    尚有未當，被告上訴意旨，認原審量刑太重，指摘原判決不當，固無可取，但原
    判決既有前述可議之處，即屬無可維持，應由本院撤銷改判，爰審酌本件被告與
    被害人均同有過失，且被告於犯罪後，坦承犯行，並自首接受裁判，尚知悔悟等
    一切情狀，量處有期徒刑伍月，並諭知如易科罰金以參佰元折算壹日，以資懲儆
    。
據上論斷，應依刑事訴訟法第三百六十九條第一項前段、第三百六十四條、第二百九
十九條第一項前段、刑法第二百七十六條第一項、第六十二條、第四十一條第一項前
段、罰金罰鍰提高標準條例第一條前段、第二條，判決如主文。
本案經檢察官林炎昇到庭執行職務。
中    華    民    國      九十三      年      三      月      卅一      日
                                  臺灣高等法院臺南分院刑事第五庭
                                      審判長法官  楊    明    章
                                            法官  宋    明    蒼
                                            法官  戴    勝    利
右正本證明與原本無異。
不得上訴。
                                      法院書記官  李    珍    鳳
中    華    民    國      九十三      年      四      月      一        日
附錄：本判決論罪科刑法條：
刑法第二百七十六條：因過失致人於死者，處二年以下有期徒刑、拘役或二千元以下
                    罰金。
                    從事業務之人，因業務上之過失犯前項之罪者，處五年以下有
                    期徒刑或拘役，得併科三千元以下罰金。
